# 租赁变更

提问人：20221229 时间：2022-12-29 19:50:47
请教陈版，我公司自 1993 年开始租赁B公司的厂房用于生产，第一份合约签订租赁期为 50 年，但是法律规定的最长租赁期限为 20 年，双方约定，在 20 年租赁期到期后，再续约，续约的条件及租赁期限与第一份合约的条件及租赁期限相同，截止 2022 年 12 月 26 日，第一个 20 年已到期，双方对续租进行洽谈，出租方B公司想要收回部分厂房进行改造后重新出租，截止目前，我方尚在与B公司洽谈相关事项，已就部分条款达成口头的初步约定，如租赁面积的变更减少，根据商务部的预计，在 2023 年第一季度会正式签订协议，请教陈版1 ）该事项是否应作为租赁变更事项进行处理？并将租赁变更不作为一项单独租赁进行会计处理？
2 ）租赁变更的”租赁变更生效日”如何认定？是将 2022 年 12 月 25 日公司与B公司达成初步约定视为“双方就租赁变更达成一致的日期”还是 2023 年续租合约签订后视为“达成一致”？
2 ） 2022 年的账务应当如何处理？

回答人：chenyiwei
1 、该事项属于租赁变更，且不构成一项单独租赁，应在变更生效时，将缩减的租赁面积对应的原使用权资产和租赁负债账面价值分别终止确认，差额作为资产处置损益。
2 、租赁变更生效日必须是正式生效日，仅有初步意向是不够的，建议以补充协议的正式签约日作为变更日。
3 、在 2022 年，因为变更尚未生效，故一般不需要特别处理，只需在资产负债表日后达成协议后作为非调整事项披露。但如果在租赁变更时确认的资产处置损益为负数的，则在 2022 年末，应将该项损失先行以使用权资产减值损失的方法予以预计，即确认为 2022 年末的使用权资产减值。